臺灣新北地方法院刑事判決
110年度訴字第1207號
公  訴  人  臺灣新北地方檢察署檢察官
被      告  楊家昌



指定辯護人  本院公設辯護人  湯明純  
被      告  陳冠穎


選任辯護人  葉慶人律師
            楊偉毓律師 
            林祐增律師
被      告  鄭子俊


選任辯護人  許瑞榮律師  
上列被告等因違反毒品危害防制條例案件，經檢察官提起公訴（
110年度偵字第35641號、第40705號），本院判決如下：
    主  文
丙○○共同犯販賣第三級毒品而混合二種以上之毒品未遂罪，處有
期徒刑壹年。
乙○○共同犯販賣第三級毒品而混合二種以上之毒品未遂罪，累犯
，處有期徒刑參年拾月。
丁○○共同犯販賣第三級毒品而混合二種以上之毒品未遂罪，累犯
，處有期徒刑參年玖月。
扣案含第三級毒品4-甲基甲基卡西酮、微量第三級硝甲西泮、甲
基-N,N-二甲基卡西酮、第四級毒品硝西泮成分之毒品咖啡包伍
佰零伍包（驗前總淨重約貳仟伍佰玖拾伍點貳伍公克，含無法析
離之包裝袋伍佰零伍個）、IPHONE 6S PLUS行動電話1支（含門
號0000000000SIM卡壹枚），均沒收之。
    事  實
一、丙○○、乙○○及丁○○均知悉4-甲基甲基卡西酮、硝甲西泮、甲
    基-N,N-二甲基卡西酮、硝西泮（耐妥眠）分屬毒品危害防
    制條例列管之第三、四級毒品，依法不得販賣、持有，並知悉
    毒品咖啡包常同時混雜不同之毒品混合而成，其內可能含有
    二種以上之毒品，竟與真實姓名年籍不詳，綽號「小菇」之
    人(由警另案追查)共同基於販賣第三級毒品而混合二種以上
    之毒品以營利之犯意聯絡，由丙○○負責刊登販賣毒品咖啡包
    訊息、聯繫買家及送交毒品，乙○○、丁○○負責現場確認及送
    貨事宜。丙○○即依「小菇」指示，於民國110年7月9日上午5
    時2分許，在通訊軟體WeChat【國際商務交易會所大鵬灣】
    聊天室，刊登「需要食品的私批發零售量販」之販賣毒品廣
    告訊息，適臺北市政府警察局士林分局員警執行網路巡邏時發現
    上情，旋與丙○○互加好友喬裝買家聯繫，並達成以新臺幣（
    下同）9萬元之價格交易500包毒品咖啡包之合意，且談妥在
    新北市○○區○○路000號大潤發賣場地下停車場見面。嗣丙○○於
    110年9月15日晚間10時許，先至該停車場確認買家狀況並回
    報「小菇」，乙○○與丁○○則依指示攜帶500包毒品咖啡包在
    附近等候，俟丙○○依「小菇」指示要求買家開車至新北市○○
    區○○街00巷00弄0號附近交易，員警車輛於同日晚間11時7分
    許抵達後，乙○○即依「小菇」指示至現場確認買家無異狀，
    並向喬裝買家之員警稱毒品咖啡包將馬上送達，丁○○旋依指
    示於同日晚間11時9分許，騎乘車牌號碼000-000號普通重型
    機車載送前述混合有4-甲基甲基卡西酮、硝甲西泮、甲基-N
    ,N-二甲基卡西酮、硝西泮等二種以上毒品之咖啡包500包前
    往現場，乙○○同時交付同款毒品咖啡包5包與丙○○，並由丙○○將裝有前述毒品咖啡包之黑色背包提交與員警，經警清點
    數量後，即表明身分並逮捕丙○○、乙○○，其等因而販賣上開
    毒品咖啡包未遂。丁○○則趁隙逃逸，於110年10月26日始為
    警循線查緝到案。
二、案經臺北市政府警察局士林分局移請臺灣新北地方檢察署檢
    察官偵查起訴。
    理  由
一、證據能力
　㈠同案被告丙○○、乙○○及丁○○於警詢時之陳述
  1.按被告以外之人於審判外之言詞或書面陳述，除法律有規定
    者外，不得作為證據；被告以外之人於檢察事務官、司法警
    察官或司法警察調查中所為之陳述，與審判中不符時，其先
    前之陳述具有較可信之特別情況，且為證明犯罪事實存否所
    必要者，得為證據，刑事訴訟法第159 條第1 項、第159 條
    之2 分別定有明文。
  2.查同案被告丙○○、丁○○均為被告乙○○以外之人，同案被告丙○○、乙○○均為被告丁○○以外之人，其等於警詢時之陳述，就
    被告乙○○、丁○○而言，均係被告以外之人於審判外之言詞陳
    述，依刑事訴訟法第159 條第1 項規定，原則並無證據能力
    。且同案被告丙○○、乙○○及丁○○於警詢時之陳述，核與其等
    於偵訊及本院審理時證述之情節大致相符，均非為證明犯罪
    事實存否所必要，亦查無刑事訴訟法第159 條之3 所定情形
    ，被告乙○○、丁○○之辯護人於本院準備程序及審理時，復否
    認上開證據方法之證據能力。依上開說明，應認同案被告丙○○及丁○○於警詢時之陳述，就被告乙○○本案犯行之認定，同
    案被告丙○○及乙○○於警詢時之陳述，就被告丁○○本案犯行之
    認定，均無證據能力。
　㈡員警110年9月15日職務報告
　　員警110年9月15日職務報告屬被告以外之人於審判外之書面
    陳述，且非公務員職務上例行性製作之紀錄文書，依刑事訴
    訟法第159 條第1 項規定，原則並無證據能力。被告乙○○之
    辯護人於本院準備程序時，復否認上開證據方法之證據能力
    。依上開說明，應認員警110年9月15日職務報告，就被告乙○○本案犯行之認定，並無證據能力。
　㈢其餘供述證據之證據能力
　　按被告以外之人於審判外之陳述，雖不符刑事訴訟法第159 
    條之1 至第159 條之4 之規定，而經當事人於審判程序同意
    作為證據，法院審酌該言詞陳述或書面陳述作成時之情況，
    認為適當者，亦得為證據；當事人、代理人或辯護人於法院
    調查證據時，知有同法第159 條第1 項不得為證據之情形，
    而未於言詞辯論終結前聲明異議者，視為有前項之同意，同
    法第159 條之5 亦有明文。查本案公訴人、被告等及辯護人
    於本院調查證據時，除如所述外，對於下列本院採為認定犯
    罪事實依據之各項供述證據之證據能力，均知有不得為證據
    之情形，俱未於本院言詞辯論終結前聲明異議。本院審酌該
    等證據之取得過程並無瑕疵，與本案待證事實間復具有相當
    之關聯性，以之為本案證據並無不當，應認均有證據能力，
    而得採為本案認定事實之基礎。
  ㈣非供述證據之證據能力
　　本判決下列認定事實所引用之非供述證據，並無證據證明係
    公務員違背法定程序取得之證據，且與本案待證事實具有關
    聯性，當事人亦未爭執證據能力，自得為證據使用。
二、被告等之辯解及辯護人之辯護意旨
　㈠被告丙○○
　⒈訊據被告丙○○於本院審理時，坦承本案犯罪事實不諱。
　⒉辯護人則以被告丙○○已坦承犯行，請依未遂犯及毒品危害防
    制條例第17條第1、2項規定減輕其刑等語為被告丙○○辯護。
　㈡被告乙○○
　⒈訊據被告乙○○固坦承於本案毒品交易時同在現場，並與佯為
    買家之員警對話等事實不諱，惟矢口否認有何販賣毒品咖啡
    包犯行，辯稱：當天「香菇」跟我聯絡，說要介紹朋友向我
    借錢，並叫「小草」來接我，我跟「香菇」聊一下天，他說
    他朋友快到了，我就看到丙○○，以為丙○○是要借錢的朋友或
    是中間人，又看到1台車開過來，想說是不是「香菇」說的
    那台車，我看到丙○○走過去，就跟著過去，看到丙○○上車，
    以為他們就是要借錢的人，隨後我看到車子開過來停在路邊
    ，我就跟駕駛說車子停在這裡比較好，不會被開單，我朋友
    等一下會拿文件來，叫他們等一下，當下他們好像很疑惑，
    我想說是不是我誤會了，就看到「小草」騎車過來，我走過
    去要跟他說話，就看到丙○○也過來跟「小草」講話，我知道
    我搞錯意思了，他們不是要借錢云云。
　⒉辯護人則以：丙○○與乙○○並不認識，其等間亦無聯繫，且丙○○證述內容前後矛盾，乙○○於案發當時，並未向丙○○提及任
    何與毒品價金交付有關的對話內容，丙○○證稱乙○○負責收取
    毒品價金，僅是其個人臆測。依丁○○之證述，乙○○並未經手
    裝有毒品的黑色包包。又警員鍾玉杉於本院審理時證稱，與
    其對話之人並非乙○○，而是丙○○，再加上警員鍾玉杉、陳永
    文證述內容有異，不能單憑警員陳永文之證述，直接認定乙○○參與本案犯行。又乙○○之手機，並無任何與販毒有關的跡
    證，案發時，員警表明身分逮捕共犯時，乙○○於現場沒有任
    何逃亡的情形，起訴書認乙○○受到「小菇」指示在現場等待
    ，及依「小菇」指示在現場確認買家無異狀後回報給「小菇
    」的事實，卷內並無證據資料可資佐證，亦經乙○○否認在案
    ，請諭知無罪云云為被告乙○○辯護。
　㈢被告丁○○
　⒈訊據被告丁○○於本院審理時，固坦承於110年9月15日晚間先
    與乙○○在新北市中和區大勇街咖啡廳見面，並騎乘機車搭載
    裝有毒品咖啡包之黑色包包前往交易現場等事實不諱，惟矢
    口否認有何販賣毒品咖啡包之犯行，辯稱：我受託將黑色包
    包載往指定地點，不知黑色包包內裝有毒品咖啡包云云。
　⒉辯護人則以：丁○○歷次供述，均稱當日先跟乙○○相約在大勇
    街咖啡廳吃飯，雖為乙○○所否認，但請審酌扣案安全帽上確
    實有乙○○的指紋，且丁○○騎機車到交易現場時並沒有載人，
    表示安全帽留有乙○○的指紋一定是之前吃飯時留下的，表示
    丁○○的說法實在且沒有矛盾。丁○○騎機車將黑色包包載至現
    場時，依丙○○之證述，是乙○○叫丙○○過去拿的，並非丁○○主
    動交給丙○○，因為丁○○根本不認識丙○○，不知道有毒品交易
    的事實，亦不知黑色包包內裝有毒品咖啡包，且丙○○、丁○○
    及員警之間沒有任何互動。另賣家應該是要特別製造斷點，
    把交付毒品及收錢這2件事情拆開，不將收錢的事情告訴丁○○，主要就是要讓丁○○沒有懷疑本案其實在做毒品或違法交
    易，若綽號「小草」之人有跟丁○○說將這個黑色包包帶過去
    ，順便收錢，丁○○一定會懷疑是否在做不法買賣，但賣家將
    這個事實做成了一個斷點，讓丁○○在沒有防備的情況下將黑
    色包包送到現場，其主觀上並沒有犯罪故意，僅係被利用的
    犯罪工具云云為被告丁○○辯護。　　
三、認定犯罪事實所憑之證據及理由
  ㈠上開事實，業經被告丙○○於偵訊及本院審理時供稱：我承認
    販賣毒品咖啡包與警察，當初是「小菇」在臉書發廣告文，
    說缺錢找我，我當時缺錢繳房租，所以跟他聯繫，他寄IPHO
    NE 6S PLUS手機1支給我，教我怎麼刊登廣告及聯繫買家，
    我就是用上開手機刊登廣告並與警察聯繫，我就接到警察那
    1單，本來當日下午6點要交易，一直拖到晚上10時才去中和
    交易，「小菇」叫我在那邊等客人，看客人有什麼需求，要
    怎麼交易，還要看現場安不安全，有無警察等，然後回報給
    他，一開始約在大潤發地下停車場，我有到停車場確認客人
    在不在，並打電話給「小菇」，他說那邊太危險，叫我把客
    人叫上去交易，上去之後，警察看到我就停車，我上車跟他
    們說等一下，我還在等電話，警察就說為什麼要換在上面，
    是不是可以交易之類的，「小菇」也有打電話來，他就叫我
    們在現場等一下，會有人拿東西過來，之後我下車，乙○○走
    過來，他去敲警察車窗，我才知道他是「小菇」派來的，乙○○敲車窗之後，我們還在等機車來時，他就說等一下弄一弄
    就解散，乙○○當時在警察車子對面講電話，後來有1台機車
    轉進巷子，前面載著包包放在腳踏墊，乙○○就走過去，並招
    手叫我過去，我就走過去，將黑色包包背過去給警察等語不
    諱（見110年度偵字第35641號卷【下稱偵一卷】第75頁至第
    77頁、第137頁至第139頁、本院卷第79頁、第295頁至第304
    頁）。被告丁○○於偵訊及本院審理時亦供稱：當天晚上我與
    乙○○約在景平路，就在大潤發附近，他說要約我出去吃東西
    ，叫我去載他，後來我們去大勇街的咖啡廳，吃完之後他說
    要去找朋友，就自己走路過去，有1個人將黑色包包放在我
    機車腳踏墊後就走了，我到案發現場時，有一個我不認識的
    人走過來直接將黑色包包拿走等語甚詳（見偵一卷第142頁
    背面、第143頁正面、本院卷第99頁、第232頁至第242頁）
    。且經證人即查獲警員鍾玉杉於本院審理時證稱：我當時是
    駕駛，搭載喬裝買家的同事陳永文一起去現場，先約在大潤
    發地下室，因為對方說不要來地下室，原本當天不交易了，
    我開車出地下室，在巷內看到仲介的賣家，他敲我玻璃，說
    貨主在附近，到底要不要交易，我們就假裝說好，要交易，
    我停在巷子裡面後，仲介先來看錢，之後走到左手邊，跟1
    位機車騎士提1袋背包，拿貨品過來給我看，他要拿走錢時
    ，我們就上前抓人等語（見本院卷第210頁至第221頁），證
    人即查獲警員陳永文於本院審理時證稱：我們一開始是在網
    路群組看到販售毒品的訊息，跟他攀談，確認他有販賣毒品
    意圖，當天依照他們指示到大潤發，我們希望在地下停車場
    交易，丙○○跟我們碰面，說毒品在上面，希望我們到上面交
    易，原本想這件可能不會交易成功，出停車場後我們在第一
    個路口看到丙○○，我們就路邊停車，他就上車了，他在車上
    一直跟某人通話，並指示我們繼續往前開，然後停在路邊，
    乙○○來之後先敲了駕駛座的車窗，跟鍾玉杉確認身分，就聊
    一下，這時丙○○已下車，乙○○大概的意思就是東西在附近，
    可能在這邊等一下，他會請他朋友拖過來，他說完之後我們
    就在現場等，丙○○、乙○○就走到旁邊，之後丁○○騎機車過來
    ，停在旁邊，他跟乙○○、丙○○都在那邊，丙○○把1袋黑色包
    包背過來我的副駕駛座要給我，我就說我要點東西，然後就
    開始拖時間，清點完後他其實拿著錢就要跑了，他開始跑，
    我跟我同事就開始追他，這時候剛好其他同事過來，才沒有
    讓他跑掉等語綦詳（見本院卷第283頁至第293頁）。且有臺
    北市政府警察局士林分局搜索、扣押筆錄、扣押物品目錄表
    1份、查獲現場暨扣案物品照片20張、被告丙○○與員警微信
    對話截圖、簡訊對話截圖、通話紀錄截圖、通話紀錄錄音譯
    文、監視錄影翻拍相片各1份、贓物認領保管單1紙可查（見
    偵一卷第45頁至第50頁、第53頁至第59頁、第63頁至第73頁
    、第116頁至第126頁、第135頁），且扣有毒品咖啡包505包
    、黑色雙肩背包1個、紙袋3個及被告丙○○持用之門號000000
    0000號行動電話1支可查。又扣案之毒品咖啡包，經送請交
    通部民用航空局航空醫務中心鑑定結果，檢出4-甲基甲基卡
    西酮、微量硝西泮及甲基-N,N-二甲基卡西酮成分，復經內
    政部警政署刑事警察局鑑定結果，驗前總毛重3246.70公克
    （包裝總重約651.45公克），驗前總淨重約2595.25公克，
    隨機抽取編號A8鑑定，檢出第三級毒品4-甲基甲基卡西酮、
    微量第三級毒品硝甲西泮、甲基-N,N-二甲基卡西酮及微量
    第四級毒品硝西洋等成分，測得4-甲基甲基卡西酮純度約4％
    ，依據抽測純度值，推估編號A1至A505均含4-甲基甲基卡西
    酮之驗前總純質淨重約103.81公克，有交通部民用航空局航
    空醫務中心110年9月16日航藥鑑字第0000000號、110年9月1
    7日航藥鑑字第0000000號毒品鑑定書、內政部警政署刑事警
    察局110年10月7日刑鑑字第1108004576號鑑定書各1份可查
    （見偵一卷第105頁至第107頁）。
  ㈡被告乙○○、丁○○參與本案犯行
　　按共同實施犯罪行為之人，在合同意思範圍以內，各自分擔
    犯罪行為之一部，相互利用他人之行為，以達其犯罪之目的
    者，即應對於全部所發生之結果，共同負責；又共同正犯之
    成立，祇須具有犯意之聯絡，行為之分擔，既不問犯罪動機
    起於何人，亦不必每一階段犯行，均經參與；而所謂犯意聯
    絡，固不限於明示通謀為必要，即相互間有默示之合致亦無
    不可；再共同正犯之意思聯絡，原不以數人間直接發生者為
    限，即有間接之聯絡者，亦包括在內。如甲分別邀約乙、丙
    犯罪，雖乙、丙間彼此並無直接之聯絡，亦無礙於其為共同
    正犯之成立。經查：
 1、被告乙○○部分　
  ⑴被告乙○○於本案毒品交易前，先與被告丁○○相約見面乙情，
    雖為被告乙○○所否認，然被告丁○○於偵訊及本院審理時已供
    稱：當天晚上我與乙○○約在景平路，就在大潤發附近，他說
    要約我出去吃東西，叫我去載他，後來我們去大勇街的咖啡
    廳，吃完之後他說要去找朋友，就自己走路過去等語明確（
    見偵一卷第142頁背面、本院卷第232頁、第233頁、第238頁
    ）。被告乙○○於本院審理時亦供稱：我記得「小草」騎1台
    白色機車來載我，應該就是車牌號碼000-000號重型機車，
    車號是警詢時警察給我看圖片，說這台機車於案發後留在現
    場，我記憶中車款、顏色與「小草」騎到我家載我的機車一
    樣，我確定是同一台車，因為是同車款、顏色，還有一些改
    裝物件等語（見本院卷第228頁）。而證人即車牌號碼000-0
    00號重型機車車主張庭瑄於警詢時證稱：該重型機車平時都
    是丁○○保管、使用等語明確（見偵一卷第133頁）。被告丁○○於本院審理時亦證稱：車牌號碼000-000號重型機車是我女
    友的，平時都是我在用，我不會借給別人使用，「小草」也
    沒有騎過該機車等語甚詳（見本院卷第238頁）。且該機車
    上之安全帽經送請內政部警政署刑事警察局鑑定結果，與被
    告乙○○指紋卡之右食指指紋相符，有該局110年10月4日刑紋
    字第1108008007號鑑定書可憑（見偵一卷第108頁至第112頁
    ）。足見，被告乙○○於本案毒品交易前，確已先與被告丁○○
    見面，而裝有毒品咖啡包之黑色包包係由被告丁○○載送至交
    易現場，被告乙○○就本案毒品交易，自難諉為不知。
  ⑵被告乙○○於本案毒品交易時在場，並與佯為買家之員警對話
    乙情，業經被告乙○○於偵訊及本院審理時供稱：我當時想說
    他是不是要借錢的客戶，有跟駕駛座的人講話等語不諱（見
    偵一卷第79頁、本院卷第89頁、第223頁）。被告丙○○於偵
    訊及本院審理時亦供稱：乙○○有去敲警察的車窗等語明確（
    見偵一卷第76頁、第137頁背面、本院卷第297頁）。又被告
    乙○○當時係向員警告知「東西在附近，可能在這邊等一下，
    會請他朋友拖過來」等語，此經證人陳永文於本院審理時證
    述甚詳（見本院卷第285頁、第286頁）。而警員陳永文與被
    告乙○○並無仇隙，其於本院審理時係經具結以擔保其證述之
    真實性，衡情應無誣陷被告乙○○以自陷於偽證罪處罰風險之
    可能。參以被告乙○○自承在上開時、地，曾趨近佯為買家之
    員警並與之對話，核與證人陳永文證述之基礎事實相同，而
    檢察官於偵訊時訊問被告乙○○：「為何要跟警察說【東西在
    附近車上，等一下他們會送過來，先路旁等一下】？」被告
    乙○○並未否認為上開陳述，僅稱：「我以為警察是【香菇】
    的朋友」等語（見偵一卷第79頁），足見被告乙○○於偵訊時
    ，亦不否認為上開陳述。堪信被告乙○○於本案毒品交易時，
    確實在場確認買家情況，並安撫佯為買家之員警，使其等靜
    候毒品咖啡包之運抵甚明。
  ⑶被告丁○○載送裝有毒品咖啡包之黑色包包到場時，被告乙○○
    仍在現場，且於被告丙○○在場交付毒品咖啡包時，猶停留現
    場並未離去等情，為被告乙○○所不否認（見偵一卷第79頁、
    本院卷第89頁、第231頁），且經被告丙○○、丁○○於偵訊及
    本院審理時供陳明確（見偵一卷第137頁背面至第139頁正面
    、第142頁背面、第143頁正面、本院卷第79頁、第99頁、第
    295頁），並有監視錄影翻拍照片1份可查（見偵一卷第118
    頁至第126頁）。再者，觀諸被告丙○○與佯為買家員警之通
    話錄音譯文，其於110年9月15日晚間8時37分許與員警聯繫
    ，其等間對話內容如下：「
　　丙○○：對，沒別人，不對，有多就多我老婆啦，還有1個
　　        廠的人。
　　員  警：我對你就好啦。
　　丙○○：我知道，我叫他在旁邊可以看到我們就好，他怕說
　　        我們多拿。」等語甚詳（見偵一卷第72頁背面）。
    足見被告乙○○應係被告丙○○於上開通話中所稱「廠的人」，
    被告乙○○當日到場，即係為確保本案毒品交易過程無誤，其
    就本案毒品交易，自有犯意聯絡及行為分擔甚明。
  ⑷被告乙○○另在現場交付被告丙○○毒品咖啡包5包，此經被告丙○○於偵訊及本院審理時供陳明確（見偵一卷第138頁背面、
    本院卷第296頁），並有扣案毒品咖啡包5包可查。佯為買家
    之員警係購買毒品咖啡包500包，已經認定如前，餘毒品咖
    啡包5包，堪信為被告乙○○當場交付被告丙○○甚明。而扣案
    毒品咖啡包505包之外觀、包裝一致，此有扣案毒品咖啡包
    照片可參（見偵卷第53頁至第56頁），堪信為同一來源。被
    告乙○○交付被告丙○○之毒品咖啡包既與本案交易之毒品咖啡
    包為同一來源，則被告乙○○就本案毒品交易，自難諉為不知
    。
  ⑸綜上，足徵被告乙○○確係依「香菇」指示先至現場確認買家
    情形，並監視毒品交易過程，以確保完成交易。其與「香菇
    」、被告丙○○、丁○○就本案犯行，自有犯意聯絡、行為分擔
    甚明。
　⒉被告丁○○部分
　⑴被告丁○○於110年9月15日晚間，先與被告乙○○相約見面，待
    被告乙○○離去後，再經指示將裝有毒品咖啡包之黑色包包載
    送至交易現場乙情，業經認定如前。是被告丁○○於本案中負
    責載送毒品咖啡包至現場，雖非交付毒品咖啡包與佯為買家
    之員警之人，然其負責載送毒品咖啡包至交易現場，參與送
    交毒品之重要環節，所為自屬販賣毒品罪之構成要件行為，
    而為共同正犯。
　⑵又本案毒品咖啡包高達500包，販售價格為9萬元，價格昂貴
    且販賣毒品之罪責甚重，參與之共犯無不周詳籌劃，自應以
    具有相當信賴關係之人參與，當無可能偶然或臨時安排無關
    之他人送貨。被告丁○○於某不詳人士或「小草」將裝有不詳
    物品之黑色包包置放在其所騎乘機車之腳踏墊時，完全未確
    認該黑色包包所裝載物品內容，即聽命將之載送至特定地點
    ，已與事理未合。且被告丁○○於本院審理時供稱：是「小草
    」將黑色包包放在我機車的腳踏墊，我都沒有去拿那個包包
    ，我當時坐在咖啡廳裏面，「小草」當時跟我說等等會打電
    話給我，我等了10分鐘後，「小草」打電話給我，說可以過
    去大勇街云云（見本院卷第239頁至第241頁）。則依被告丁○○所述，該人將該裝有價值9萬元毒品咖啡包的黑色包包任
    意置放在人來人往之他人機車腳踏墊長達10分鐘，未央求被
    告丁○○加以看顧，即逕自離去現場，顯非事理之常。則被告
    丁○○既係負責載送該等毒品咖啡包，自係與賣家有相當信賴
    關係，其就本案毒品交易，自難諉為不知。
　⑶買賣毒品係我國所禁止之犯罪行為，為國人所知悉，且我國
    查緝販賣毒品執法甚嚴，對於販賣毒品者尤科以重度刑責。
    販賣毒品既係違法行為，當非可公然為之，交易過程本極為
    隱密，當無使無關之他人參與而增添消息走漏風險之可能。
    倘若被告丁○○僅是偶然協助抑或遭利用而協助他人載送毒品
    咖啡包至交易現場，對於本案毒品交易毫不知情，惟其自稱
    所在之咖啡廳與交易現場相去不遠，該人倘有送交毒品咖啡
    包之必要，當可自行前往，何需特意由被告丁○○載送毒品咖
    啡包前往現場，此舉無異增加遭人事後查緝之風險。足見，
    被告丁○○對本案毒品交易，絕非毫不知情之人。
　⒊綜上，被告等彼此間相互利用他人之行為，而分別各具有犯
    意聯絡及行為分擔，自應就本案販賣第三級毒品而混合二種
    以上之毒品之全部犯行，同負全部責任，故均應論以共同正
    犯。
  ㈢販賣毒品係違法行為，非可隨意公然為之，復無公定價格，
    且可任意增減分裝之份量。而每次買賣之價量，可能隨時依
    雙方關係深淺、資力、需求量及對行情之認知、來源是否充
    裕、查緝鬆嚴、購買者被查獲時供述購買對象之可能風險評
    估等因素，機動調整，非可一概而論。況被查獲之販賣毒品
    嫌疑者，為求獲得較輕刑罰，亦多有為拉高購入價格之虛偽
    供述或隱瞞其有從中剋扣毒品取利之作為。復觀以近來政府
    為杜絕毒品氾濫，對於查緝施用及販賣毒品之工作，無不嚴
    加執行。販賣毒品罪又係重罪，苟無利可圖，衡情一般持有
    毒品之人當無甘冒被查緝法辦遭判重刑之危險，出售交付毒
    品於他人。職是之故，縱未確切查得販賣賺取之實際價差或
    量差，但除別有事證，足認係按同一價格委買轉讓或無償贈
    與，確未牟利外，尚難執此認非法販賣之事證有所不足，致
    知過坦承者難辭重典，飾詞否認者反得逞僥倖，有失情理之
    平。且被告丙○○為本案販賣毒品咖啡包之行為，將可從中賺
    取8,000元，此經被告丙○○於偵訊時陳述明確（見偵一卷第7
    5頁），是被告丙○○本有從中牟取不法利益甚明。綜上，應
    足認被告等伺機販賣咖啡包與他人，確係出於營利之意圖，
    至為灼然。
  ㈣被告乙○○、丁○○及其等辯護人雖另以前揭情詞置辯，然查：
　⒈被告乙○○雖稱其係因「香菇」介紹友人向其借款，始前往現
    場云云。然查：
　⑴被告乙○○於偵訊時供稱：「香菇」說要介紹客人跟我借錢，
    我跟「香菇」碰面後有講話，後來丙○○往前走，我就去跟他
    聊天，想說他可能是要借錢的客戶，因為他也是「香菇」的
    朋友，我看到丙○○上1台車，想說該車應該是要借款的車，
    後來看到丙○○下車走到巷子邊，就看到「小草」騎車過來，
    我就去看一下，看到他們好像不是要借錢，我就離開打給「
    香菇」云云（見偵一卷第79頁）；於本院羈押訊問時供稱：
    「香菇」說要介紹朋友給我認識，說要借錢，後來我跟「香
    菇」約在大智街的便利商店外面云云（見偵一卷第100頁）
    ；再於本院訊問時供稱：「香菇」跟我說要介紹朋友跟我借
    錢，跟我約在中和大勇街，他叫「小草」來載我，小草載我
    到大勇街附近把我放下來，我就走過去找「香菇」，我跟「
    香菇」在大勇街的一個十字路口碰面，現場還有丙○○，他站
    在「香菇」旁邊，我看到丙○○往前走，我就跟丙○○往前走，
    有1輛車停在旁邊，丙○○過去跟他說話，我想說他是不是就
    是「香菇」講的那台車云云（見本院卷第60頁）；於本院準
    備程序時稱：當天晚上我跟「香菇」約在景平路、大勇街那
    邊，他叫「小草」來接我，「小草」載我到景平路附近，我
    就走大勇街約5分鐘去找「香菇」，我跟「香菇」聊一下，
    他說他朋友快到了，我就看到丙○○，「香菇」沒有說到丙○○
    ，是我以為丙○○跟「香菇」也是認識的，又看到1台車開過
    來，想說是不是「香菇」說的那台車，看到丙○○走過去，我
    就跟著過去，看到丙○○上車，我以為他們就是要借錢的云云
    （見本院卷第89頁）；於本院審理時稱：朋友約我到該處，
    說要介紹需要借錢的客戶給我，我才會到現場，到現場後，
    我朋友跟我說會有1台車過來，就是他那位要借錢的朋友，
    我誤認那1台車就是要借錢的人，我當初以為丙○○也是「香
    菇」要借錢的朋友之一，也許是仲介，開車的人就是丙○○的
    朋友，所以我跟丙○○示意，但好像沒有講什麼話云云（見本
    院卷第223頁）。就其與「香菇」見面地點、與丙○○見面始
    末、有無談話、借款客戶人別之陳述均有不一，且與被告丙○○供稱：當天我在現場沒有看到「小菇」，乙○○不是跟我過
    來的，我在那邊10幾分鐘才看到他走過來等語（見本院卷第
    79頁、第300頁），及被告丁○○供稱：當日是乙○○約我出去
    吃東西，我去景平路載他，我們在大勇街的咖啡廳吃飯等語
    （見本院卷第99頁）相異，被告乙○○此節所辯，已難逕信為
    真。且被告乙○○與「香菇」之通話內容，並無其所辯「香菇
    」介紹朋友向其借款之相關內容（見偵一卷第114頁、第115
    頁）。又倘係因「香菇」有意介紹他人向被告乙○○借款，理
    應引薦被告乙○○與借款對象見面，豈有任由被告乙○○誤會丙○○抑或到場之員警即為借款人之理。從而，被告乙○○此節所
    辯，應屬虛偽。
　⑵就被告乙○○與員警對話內容，其於110年9月16日偵訊時，並
    不否認有跟警察說「東西在附近車上，等一下他們會送過來
    ，先路旁等一下」等語（見偵一卷第79頁）。嗣於本院訊問
    時改稱：我當下是跟警察說，停這邊車子比較不容易被開單
    云云（見偵一卷第100頁）。又於本院訊問時改稱：我過去
    問駕駛說是不是要借錢云云（見本院卷第60頁）；同日訊問
    時改稱：我忘記跟駕駛說什麼云云（見本院卷第60頁）。再
    於本院準備程序時改稱：我跟駕駛說車子停在這裡比較好，
    不會被開單，我朋友等一下會拿文件過來，叫他們等一下云
    云（見本院卷第89頁）。就其與員警對話內容之陳述，前後
    顯然不一。另證人陳永文於本院審理時亦證稱：乙○○當時不
    是說「你有無要借錢？」、「車子停在這裡比較好，比較不
    會被開單，我朋友等一下要拿文件來，等一下」等語明確（
    見本院卷第292頁）。益徵被告乙○○辯稱係因「香菇」介紹
    友人向其借款，其誤認員警為借款之人云云，應無理由。
　⒉被告乙○○之辯護人以丙○○之證述前後不一，不足為不利被告
    乙○○之認定云云。然證人之陳述有部分前後不符，或相互間
    有所歧異時，究竟何者為可採，法院仍得本其自由心證予以
    斟酌，非謂一有不符或矛盾，即應認其全部均為不可採信；
    尤其關於行為動機、手段及結果等之細節方面，證人之證言
    ，有時亦有予渲染之可能；然其基本事實之陳述，若果與真
    實性無礙時，則仍非不得予以採信。經查：
　⑴就被告乙○○是否負責收取價金乙節，被告丙○○於警詢時供稱
    ：乙○○是負責收取買賣毒品金額之人等語（見偵一卷第10頁
    正面）。於偵訊時供稱：上游要我收到錢之後，把我該賺取
    的8,000元抽走，剩餘的錢交給乙○○，我就能離開，乙○○應
    該是上游聯繫要來收款的，上游說會有一個負責收款的，有
    一個人會過來收錢，叫我先把屬於我的8,000元拿走，剩下
    看在哪裡再跟他說等語（見偵一卷第75頁、第76頁）。又於
    偵訊及本院審理時改稱：「小菇」本來叫我收價金，那邊有
    捷運站，他叫我抽出8,000元之後把錢放在密碼櫃，他們再
    自己去拿等語（見偵一卷第137頁背面、本院卷第296頁）。
    則被告丙○○就價金交付方式之陳述，前後確屬不一。然被告
    丙○○於偵訊時亦證稱：因為乙○○說弄一弄離開，我想說他可
    能之後再去捷運站拿錢，我想說他去那邊是要看我有沒有把
    錢拿走等語（見偵一卷第137頁背面）。於本院審理時亦證
    稱：當時員警問我知不知道乙○○是幹嘛的，乙○○當時跟我講
    的話讓我覺得他跟上頭一定有認識，因為他就塞了5 包給我
    ，說拿給我們老大，我回他我老大是誰，他回我說「小菇」
    ，他就說是跟我聯絡的那一個，我問他是不是一起放到櫃子
    ，他就叫我們自己去聯絡等語明確（見本院卷第296頁、第2
    97頁）。則被告丙○○自有相當理由誤認被告乙○○即為「小菇
    」指派到場，監視本案交易過程並確保價金收付之人，其上
    開證述之歧異，當無礙於本案基本事實之認定。
　⑵就何人將裝有毒品咖啡包之黑色包包交與丙○○乙節，被告丙○○於警詢、偵訊時供稱：丁○○在現場有將毒品咖啡包拿給我
    等語（見偵一卷第10頁正面、第137頁背面）；於本院準備
    程序時供稱：我忘了是誰拿黑色包包給我等語（見本院卷第
    79頁）；於本院審理時證稱：乙○○把包包拿給我，叫我背起
    來等語（見本院卷第296頁）。就被告乙○○有無經手黑色包
    包之交付乙節之陳述確有不一。然被告丙○○就當日毒品交易
    之細節，因時間久遠，難免記憶模糊，惟就被告丁○○載送毒
    品咖啡包至現場時，被告乙○○同在現場一節之陳述始終一致
    ，則其基本事實之陳述，應與真實性無礙，揆諸前開說明，
    仍非不得予以採信。
　⑶就被告乙○○與丁○○於交易現場有無對話乙節，被告丙○○於偵
    訊時先稱：丁○○與乙○○有講到話等語（見偵一卷第138頁正
    面）；於本院審理時改稱：丁○○沒有跟我或乙○○說什麼，我
    過去之前他們有沒有講話我不清楚等語（見本院卷第300頁
    ），前後陳述亦有不一，然此等枝微末節之陳述不一，並不
    影響本案基本事實之認定，即無從彈劾其證述之真實性。
　⑷就毒品咖啡包5包部分，被告丙○○於偵訊時先稱：5包是乙○○
    說要給我的，他過來之後就塞給我，說是要給我的云云（見
    偵一卷第138頁背面）；於本院審理時證稱：乙○○在我口袋
    塞了5 包毒品咖啡包，說「這是你老大要的（台語）」云云
    （見本院卷第296頁），就該毒品咖啡包5包交付對象之陳述
    確有不一，然被告乙○○在現場另交付毒品咖啡包5包給被告
    丙○○之基本事實陳述則屬一致。況該毒品咖啡包5包之交付
    並非本案販賣毒品犯行之構成要件行為，縱被告丙○○之陳述
    不一，亦無從為有利被告乙○○之認定。
　⒊被告乙○○、丁○○之辯護人以乙○○、丁○○與丙○○完全不認識，
    並無聯繫云云為被告乙○○、丁○○辯護。查被告丙○○與乙○○、
    丁○○並不認識乙情，業經被告丙○○、丁○○於偵訊及本院審理
    時（見偵一卷第76頁、第137頁正面、第138頁正面、第142
    頁背面、本院卷第79頁、第99頁、第295頁）、被告乙○○於
    本院訊問時（見偵一卷第100頁）陳述明確。然共同正犯之
    意思聯絡，原不以數人間直接發生者為限，即有間接之聯絡
    者，亦包括在內。被告丙○○與乙○○、丁○○並不相識，其等間
    縱無直接之犯意聯絡，然既與「香菇」、「小菇」之人各有
    犯意聯絡，亦無礙於其等間具有犯意聯絡之認定。
　⒋被告乙○○之辯護人以乙○○手機中並無任何與販毒有關跡證云
    云為被告乙○○辯護。然共同實施犯罪行為，在合同意思範圍
    內，相互利用他人之行為，以達其犯罪之目的，原不必每一
    階段均參與，祇須分擔犯罪行為之一部，即應對於全部所發
    生之結果共同負責。查被告乙○○之手機中確無與販賣有關跡
    證，然被告丁○○於本院準備程序時亦稱：乙○○用紙飛機APP
    打電話給我，這個APP的功能就是有一段時間沒有用，就會
    把對話紀錄刪除等語明確（見本院卷第99頁）。從而，被告
    乙○○之相關對話紀錄，即可能因使用該APP而遭刪除，當無
    從逕為有利被告乙○○的認定。況被告乙○○於本案負責到場確
    認交易安全，「香菇」負責居中聯繫，被告丙○○負責刊登廣
    告、聯繫買家、送交毒品咖啡包、被告丁○○負責載送毒品咖
    啡包到現場，其等間就本案販賣毒品咖啡包犯行分工細膩，
    相互利用他人之行為，既經認定如前，被告乙○○之手機雖無
    與被告丙○○、丁○○或買家聯繫之相關跡證，亦難因此解免其
    共同正犯之責。
　⒌被告乙○○之辯護人以員警逮捕共犯時，被告乙○○並無逃亡情
    形，認被告乙○○並無販賣毒品之犯意云云為被告乙○○辯護。
    查被告乙○○於員警逮捕被告丙○○時確未逃離現場，此有監視
    錄影畫面足憑（見偵一卷第118頁至第126頁）。然查，被告
    乙○○未逃離現場之原因多端，或係不知員警身分，或係慌忙
    倉促間無法確實反應所致，且據證人陳永文證述及現場監視
    錄影翻拍照片顯示，被告丙○○收取價金後即開始逃竄，員警
    因而對其發動追緝，斯時並無員警對被告乙○○為表明身分抑
    或逮捕之動作，被告乙○○是否知悉已事跡敗露而有逃亡之動
    機，已屬有疑。況員警趨前逮捕被告乙○○時，其他支援警力
    已經到場，被告乙○○之前後均經包夾，已是逃無可逃。從而
    ，縱使被告乙○○在場並無逃竄之行為，尚無從逕認其主觀上
    不知犯罪。再者，被告乙○○是否未抗拒員警逮捕，實與其是
    否牽涉犯罪無甚關連，尚不得以被告乙○○未抗拒逮捕，即得
    謂其未涉嫌本案販賣毒品咖啡包犯行。
　⒍被告乙○○之辯護人以鍾玉杉證稱係丙○○敲擊員警車窗並與員
    警對談，認被告乙○○未參與本案犯行云云。查證人鍾玉杉於
    本院審理時雖證稱：賣家仲介（即丙○○）敲車窗，叫我停到
    旁邊，跟我說貨已經到了，到底要不要交易等語（見本院卷
    第212頁）。然被告乙○○自承曾與佯為買家之員警對話，已
    如前述，且依現場監視錄影畫面截圖所示，被告乙○○確有靠
    近員警所駕駛車輛駕駛座之情形。又員警平日勤務繁雜，苟
    非重大或社會矚目之特殊案件，亦無可期待其等就某日偵辦
    之細節，均能鉅細靡遺予以詳記，況當日前往執行搜索之員
    警各有職務，無暇分神留意他人舉止，亦在所難免。證人鍾
    玉杉於本院審理時亦證稱：我只認得仲介，所以我推論敲車
    窗的人就是那位仲介，我只知道有人敲我車窗，但我無法確
    認是誰，因為現場很急迫，我要駕車還要聯絡同事，所以印
    象沒有這麼強，其實應該要問陳永文，主要是他在接觸等語
    明確（見本院卷第220頁、第221頁）。而證人陳永文為本案
    主要承辦人，就本案案情之記憶，應較之鍾玉杉清晰，其於
    本院審理時亦證稱：乙○○敲擊駕駛車窗，表示東西在附近，
    可能在這邊等一下，他會請他朋友拖過來，本案主要由我承
    辦，鍾玉杉主要都是當司機，他只是負責在旁邊輔佐我，所
    以當天的經過情形、之後我們調監視器、附卷，他全程都不
    在，都是我們在參與，所以他可能不太清楚當時的狀況等語
    甚詳（見本院卷第285頁、第286頁、第288頁、第289頁）。
    準此，縱警員鍾玉杉證述內容與警員陳永文證述情節不符，
    亦無從逕為有利被告乙○○之認定。
　⒎被告丁○○之辯護人以賣家特別製造斷點，不將收錢的事情告
    訴丁○○，使其沒有懷疑本案是在做違法交易，丁○○僅係被利
    用之工具云云為被告丁○○辯護。然查：
　⑴被告丁○○於警詢時先稱：當日我先去景平路載乙○○，乙○○後
    來又報路讓我載他去找他一位朋友，乙○○的朋友就將黑色背
    包放在我機車前方，之後我們就先去某個地方喝飲料，後來
    乙○○又讓我在喝飲料那邊等他，他要去找另一位朋友，過沒
    多久，乙○○又叫我去載他到大勇街，黑色包包一直都放在我
    的機車前方云云（見110年度偵字第40705號卷第10頁背面至
    第11頁正面）；於偵訊時改稱：當天晚上我與乙○○約在景平
    路，就在大潤發附近，他約我出去吃東西，叫我去載他，後
    來我們去大勇街的85度C咖啡廳，吃完之後他說要去找朋友
    ，就自己走路過去，叫我在85度C等他，在85度C時有一個我
    不認識的人拿過去，他將黑色包包放在我機車前置後就走了
    ，我不曉得該人是不是乙○○的朋友，我沒有問他，我到案發
    現場時，一個我不認識的人走過來，就直接拿走黑色包包，
    我有看到乙○○，但沒有跟乙○○講到話，乙○○跟拿走包包的人
    一起走過去云云（見偵一卷第142頁背面、第143頁正面）；
    於本院準備程序時又改稱：乙○○當天約我出去吃東西，我們
    到大勇街的路易莎咖啡廳吃東西，吃到一半時，乙○○說他要
    去附近找朋友，叫我在那邊慢慢吃等他，他就走路離開，後
    來1個我不認識的人背著1個大包包坐在我的機車上面抽菸，
    我看到他坐很久，就走過去問他有什麼事，他說他要找乙○○
    ，我說他已經離開了，他要我將該包包轉交給乙○○，我又回
    座位吃東西，乙○○就用紙飛機APP打電話給我，說他人在大
    勇街那邊，叫我過去載他，在電話中我有跟他說有一個人叫
    我把一個包包轉交給他，他就說過來再說，到現場後就看到
    他跟一個我不認識的人一起走過來我這邊，那個人就把包包
    拿起來，說那個包包是他的，我看乙○○也沒說什麼，就讓他
    把包包拿走云云（見本院卷第99頁）；再於本院審理時改稱
    ：當天乙○○約我吃飯，叫我去景平路載他，我們在大勇街的
    路易莎咖啡廳吃飯，乙○○吃完，說他有事要先離開，他沒有
    要回來，我們當天就沒有要見面了，之後「小草」打電話給
    我，說有事情要拜託我，之後「小草」就帶1個黑色包包過
    去，放在我的機車腳踏墊，請我把包包帶去大勇街240巷那
    邊，「小草」說他會開車過去，再把東西給他，我到達該處
    後看到1台車，因為當時該處只有1台車，我想說應該就是「
    小草」，從車子那邊有1個人走過來跟我拿包包，我想說是
    「小草」叫他朋友來拿云云（見本院卷第232頁至第242頁）
    。足見被告丁○○歷次陳述，就其與被告乙○○吃飯地點、被告
    乙○○有無使其在咖啡廳等候、黑色包包交付之人、交付始末
    、何人命其將黑色包包載往交易地點之陳述均有不一，其此
    節所辯，已難逕信為真。
　⑵又販賣毒品之刑責甚重，有意觸法者莫不審慎計劃，分工細
    膩，避免遭人察覺而掩飾犯行。就本案分工情形觀之，被告
    丙○○負責與買家聯繫交易事宜，被告乙○○在場確認交易安全
    ，再由被告丁○○載送毒品咖啡包至現場，已如前述，足見，
    該販毒集團將被告等之職責分工，以分散為警查獲之風險。
    而約定毒品買賣時間、地點、金額及數量之磋商，以及實際
    交付毒品、收取現款，均係販賣毒品罪構成要件之重要核心
    行為。如行為人主觀上明知他人從事販賣毒品之行為，仍參
    與屬於販賣毒品罪構成要件行為之實行，即係分擔實行犯罪
    行為，自應成立販賣毒品罪之共同正犯。被告丁○○依指示載
    送毒品咖啡包至交易現場，所為實屬毒品交易之重要核心行
    為，且其在無旁人監視之情況下，單獨載送毒品咖啡包前往
    現場，應屬與賣家具有相當信賴關係之人，業如前述，縱未
    經指示同時收取價金，亦難認其無犯罪之認知。
　㈤綜上，被告乙○○、丁○○上開所辯，均不足採信，被告等之犯
    行均堪認定，俱應依法論科。
四、論罪科刑
  ㈠罪名
　⒈按109年1月15日增訂公布、同年7月15日生效施行之毒品危害
    防制條例第9條第3項，立法理由已說明「本條第3項所稱之
    混合，係指將2種以上之毒品摻雜調合，無從區分而言（如
    置於同一包裝）。依目前毒品查緝實務，施用混合毒品之型
    態日益繁多，且因混合毒品之成分複雜，施用後所造成之危
    險性及致死率均高於施用單一種類者，為加強遏止混合毒品
    之擴散，爰增訂第3項，規定犯第4條至第8條之罪，而有混
    合2種以上毒品之情形者，加重其刑至二分之一。另本項係
    屬分則之加重，為另一獨立之犯罪型態，如其混合二種以上
    毒品屬不同級別，應依最高級別毒品所定之法定刑，並加重
    其刑至二分之一，例如販賣混合第三級及第四級毒品者，依
    販賣第三級毒品之法定刑處斷，並加重其刑至二分之一；如
    屬同一級別者，因無從比較高低級別，則依各該級別毒品所
    定之法定刑，加重其刑至二分之一」等情綦詳，合先敘明。
　⒉核被告等所為，均係犯毒品危害防制條例第9條第3項、第4條
    第6項、第3項之販賣第三級毒品而混合二種以上之毒品未遂
    罪。
　㈡變更起訴法條
　　毒品危害防制條例第9條第3項，係就犯罪類型變更之個別犯
    罪行為予以加重，屬刑法分則加重之性質，為另一獨立之犯
    罪型態，已如前述。公訴意旨認被告等所犯，均係毒品危害
    防制條例第4條第6項、第3項、第4項之販賣第三級、第四級
    毒品未遂罪云云，容有未洽，惟因社會基本事實同一，且經
    本院當庭告知被告等變更後之罪名及權利，已無礙其等訴訟
    防禦權之行使，爰依法變更起訴法條。
 ㈢吸收
   被告等販賣前所持有之毒品咖啡包內之第三級毒品4-甲基甲
   基卡西酮，雖有純質淨重超過5公克之情形，惟此等販賣前持
   有逾量第三級毒品之低度行為，仍為販賣之高度行為所吸收
   ，不另論罪。
 ㈣共同
   被告等與綽號「小菇」、「香菇」之人就本案犯行，均有犯
   意聯絡及行為分擔，均應論以共同正犯。
 ㈤附此敘明
   被告等所為應依本案最高級別毒品即第三級毒品所定之法定
   刑論處，不另構成毒品危害防制條例第4條第6項、第4項之販
   賣第四級毒品未遂罪。公訴意旨認被告等另犯毒品危害防制
   條例第4條第6項、第4項之販賣第四級毒品未遂罪，容有誤會
   ，附此敘明。
  ㈥加重事由
　⒈被告等所為販賣第三級毒品而混合二種以上之毒品，均應依
    毒品危害防制條例第9條第3項之規定加重其刑。
　⒉累犯
　⑴被告乙○○
　　被告乙○○前於101年間，因販賣第三級毒品案件，經本院以1
    01年度訴字第634號判處應執行有期徒刑2年，緩刑5年確定
    。又於107年間，因持有第二級毒品案件，經臺灣臺北地方
    法院以107年度審訴緝字第34號判處有期徒刑7月確定；另因
    持有第三級毒品經本院以107年度審簡字第1418號判處有期
    徒刑4月確定。上開2案嗣經本院以108年度聲字第1048號裁
    定應執行有期徒刑9月確定，上開緩刑亦經撤銷，並與有期
    徒刑9月部分接續執行，於109年7月3日因縮短刑期假釋出監
    ，109年11月9日縮刑期滿未經撤銷假釋，其未執行之刑以已
    執行完畢論等情，有臺灣高等法院被告前案紀錄表可查。其
    於受徒刑之執行完畢，5 年以內故意再犯本案有期徒刑以上
    之罪，為累犯。審酌被告乙○○前案之犯罪類型及罪質與本案
    相同，其入監服刑後，竟再犯販賣毒品罪，足見被告乙○○具
    有特別惡性，對於刑罰反應力薄弱，參之司法院大法官釋字
    第775 號解釋意旨，依法加重其刑，並遞加之。 
  ⑵被告丁○○
　　被告丁○○前於106年間，因傷害案件，經本院以106年度審簡
    字第958號判處有期徒刑3月確定，於106年12月27日易科罰
    金執行完畢等情，有臺灣高等法院被告前案紀錄表可查。其
    於受徒刑之執行完畢，5 年以內故意再犯本案有期徒刑以上
    之罪，為累犯。參酌司法院釋字第775 號解釋之意旨，審酌
    被告丁○○前案係傷害案件，與本案之罪名、類型均不同，犯
    罪手段、動機顯屬有別，難認被告丁○○具有一定特別惡性，
    而有加重其最低本刑之必要；復斟酌累犯規定所欲維護法益
    之重要性、防止侵害之可能性及事後矯正行為人之必要性，
    就被告丁○○裁量不予加重最低本刑。
  ㈦減輕事由
　⒈未遂
　　被告等已著手於販賣毒品犯罪行為之實行而不遂，為未遂犯
    ，爰均依刑法第25條第2 項規定，按既遂犯之刑減輕其刑，
    並均依法先加後減之。
  ⒉毒品危害防制條例第17條第2項
　　被告丙○○犯毒品危害防制條例第4 條之罪，於偵查及本院審
    理時均自白犯罪，已如前述，爰依毒品危害防制條例第17條
    第2 項規定，減輕其刑，並依法先加後遞減之。
  ⒊毒品危害防制條例第17條第1項
　　本案毒品係由被告丁○○載送至案發地點，員警逮捕被告丙○○
    、乙○○時，被告丁○○乘隙逃匿，已如前述。又本案係依被告
    丙○○於警詢之供述及指認，於110年10月26日緝獲被告丁○○
    乙情，有臺北市政府警察局士林分局111年3月18日北市警士
    分刑字第1113031124號函可查（見本院卷第265頁）。從而
    ，被告丙○○供出毒品來源，因而查獲被告丁○○，爰依毒品危
    害防制條例第17條第1項規定，先加後遞減其刑。
　㈧科刑　
    爰以行為人之責任為基礎，審酌被告等為圖私利，無視於國
    家防制毒品危害之禁令，竟販售毒品牟利，倘若販出毒品，
    不僅將助長毒品氾濫，戕害他人之身心發展，且足以使購買
    而施用者導致精神障礙、性格異常之虞，甚至造成生命危險
    ，戕害國民身心健康，惡行非輕，自應受有相當程度之刑事
    非難。惟考量本案為員警釣魚所查獲，幸未販出毒品，且販
    賣對象僅佯為買家之員警，並考量其等販售之毒品種類、數
    量、犯罪之動機、目的、手段、各自分擔之角色，被告丙○○
    犯後坦承犯行，被告乙○○、丁○○犯後否認犯行，及被告丙○○
    自稱為高中肄業之智識程度，現在從事服務業，月收入約6
    至8萬元，已婚，有1個小孩，目前2歲1個月，需要撫養奶奶
    、太太以及小孩等語（見本院卷第324頁）；被告乙○○自稱
    為高中肄業之智識程度，目前從事典當業，月收入3 萬多元
    ，未婚，無小孩，無人需其撫養等語（見本院卷第324頁）
    ；被告丁○○自稱為高中肄業之智識程度，做工業，月入約3 
    萬元，未婚，無小孩，亦無人需其撫養等語（見本院卷第32
    4頁）等一切情狀，分別量處如主文所示之刑，以示懲儆。
五、沒收
　㈠扣案咖啡包505包
　  查扣案之咖啡包505包，經送驗結果，含有第三級毒品4-甲
    基甲基卡西酮、硝甲西泮、甲基-N,N-二甲基卡西酮、第四
    級毒品硝西泮成分，業如前述，為違禁物，均應依刑法第38
    條第1項之規定，不問屬於犯罪行為人與否，予以宣告沒收
    。又包裝上開毒品之包裝袋，因其上殘留之毒品殘渣難以析
    離，且無析離之實益與必要，應當整體視之為毒品而併予宣
    告沒收。至檢驗取樣部分，則因已用罄滅失，自無庸再為沒
    收之諭知。
　㈡扣案IPHONE 6S PLUS行動電話1支（含門號0000000000SIM卡1
    枚）
　　扣案IPHONE 6S PLUS行動電話1支（含門號0000000000SIM卡
    1枚），為被告丙○○與「小菇」聯繫本案毒品交易所用之物
    ，此經被告丙○○於偵訊及本院審理時陳述明確（見偵一卷第
    137頁、本院卷第79頁），不問屬於犯罪行為人與否，應依
    毒品危害防制條例第19條第1項規定宣告沒收之。
據上論斷，應依刑事訴訟法第299 條第1 項前段、第300條，判
決如主文。
本案經檢察官甲○○偵查起訴，檢察官張啟聰到庭執行職務。
                                     
中　　華　　民　　國　　111 　年　　4 　　月　　26　　日
                  刑事第十庭審判長法　官  謝梨敏

                                  法  官  謝茵絜

                                  法  官  黃秀敏
　　　　　　　　　　　　　　　　　
上列正本證明與原本無異。
如不服本判決，應於判決送達後20日內敘明上訴理由，向本院提
出上訴狀 (應附繕本) ，上訴於臺灣高等法院。其未敘述上訴理
由者，應於上訴期間屆滿後20日內向本院補提理由書「切勿逕送
上級法院」。
                                   書記官  林蔚然
中　　華　　民　　國　　111 　年　　4 　　月　　28　　日
附錄本案論罪科刑法條全文：
毒品危害防制條例第4條
製造、運輸、販賣第一級毒品者，處死刑或無期徒刑；處無期徒
刑者，得併科新臺幣3千萬元以下罰金。
製造、運輸、販賣第二級毒品者，處無期徒刑或10年以上有期徒
刑，得併科新臺幣1千5百萬元以下罰金。
製造、運輸、販賣第三級毒品者，處7年以上有期徒刑，得併科
新臺幣1千萬元以下罰金。
製造、運輸、販賣第四級毒品者，處5年以上12年以下有期徒刑
，得併科新臺幣5百萬元以下罰金。
製造、運輸、販賣專供製造或施用毒品之器具者，處1年以上7年
以下有期徒刑，得併科新臺幣1百50萬元以下罰金。
前五項之未遂犯罰之。

毒品危害防制條例第9條
成年人對未成年人販賣毒品或犯前3條之罪者，依各該條項規定
加重其刑至2分之1。
明知為懷胎婦女而對之販賣毒品或犯前3條之罪者，亦同。
犯前5條之罪而混合二種以上之毒品者，適用其中最高級別毒品
之法定刑，並加重其刑至2分之1。